臺灣臺北地方法院刑事判決
110年度訴字第421號
公  訴  人  臺灣臺北地方檢察署檢察官
被      告  王崇宇


選任辯護人  許瑞榮律師
            余德正律師
            許庭禎律師
上列被告因違反槍砲彈藥刀械管制條例等案件，經檢察官提起公
訴（110年度偵字第11906、15383號），本院判決如下：
    主  文
王崇宇犯恐嚇危害安全罪，累犯，處有期徒刑拾月。
    事  實
一、王崇宇於民國109年10月22日凌晨3時11分許，與友人陳宏道
    （另經臺灣臺北地方檢察署檢察官為不起訴處分確定）及真
    實姓名年籍不詳之白衣男子等人，一同搭乘王崇宇名下之車
    牌號碼000-0000號自用小客車（下稱本案小客車），前往臺
    北市○○區○○路000號前方馬路（下稱本案案發地點）。詎王
    崇宇竟基於恐嚇危害安全之犯意，自其胸前隨身側背包內取
    出不明槍枝1支（未扣案，無證據證明具有殺傷力），當場
    對空擊發子彈1發，復持槍指向在場之人，以此加害生命、
    身體之事恫嚇斯時在場之人。後因警方獲報前往現場，緝捕
    在場聚眾之人，王崇宇與上開白衣男子見狀立即返回上開汽
    車內，隨即逃離現場。
二、案經臺北市政府警察局中山分局報告臺灣臺北地方檢察署檢
    察官偵查起訴。
    理  由
壹、證據能力部分：
一、按被告以外之人於審判外之言詞或書面陳述，除法律有規定
    者外，不得作為證據；又被告以外之人於審判外之陳述，雖
    不符合同法第159條之1至第159條之4之規定，但經當事人於
    審判程序同意作為證據，法院審酌該言詞陳述或書面陳述作
    成時之情況，認為適當者，亦得為證據。當事人、代理人或
    辯護人於法院調查證據時，知有第159條第1項不得為證據之
    情形，而未於言詞辯論終結前聲明異議者，視為有前項之同
    意，刑事訴訟法第159條第1項及第159條之5分別定有明文。
    查本案判決下列所引用之被告以外之人於審判外之陳述，因
    檢察官、被告王崇宇及其辯護人迄至言詞辯論終結前均未就
    證據能力聲明異議（見本院110年訴字第421號卷【下稱本院
    卷】第128至129頁、第271至275頁），復經本院審酌該等證
    據之取得並無違法情形，且與待證事實具有關連性，證明力
    亦無顯然過低或顯不可信之情形，認以之作為證據使用均屬
    適當，應認有證據能力。
二、其餘資以認定本案犯罪事實之非供述證據，並無證據證明有
    違反法定程序取得之情形，且亦與本件待證事實具有證據關
    連性，均認有證據能力。
貳、實體部分：
一、認定事實所憑之證據及理由：
    訊據被告固坦承其於上開時、地，有前往本案案發地點，惟
    矢口否認有何恐嚇危害安全之犯行，辯稱：當天案發前我與
    陳宏道一起在新莊某KTV喝酒，喝到幾點我忘記了，只知道
    當時大家提議要一起去吃宵夜，所以就離開KTV，我印象中
    有到本案案發地點，是被別人載去，但是誰開車我忘記了，
    至於怎麼回到家、回家後發生什麼事情我都不記得了云云；
    被告之辯護人則辯護以：觀諸監視器錄影畫面，無法確認現
    場是否有人持有槍枝並擊發子彈，也無法確認畫面中之黑衣
    男子即為被告，更難以辨識該畫面中之黑衣男子手持何物，
    況卷內並未查扣任何槍枝，亦無被告持有槍枝與子彈之跡證
    ，自難認被告涉有本案犯行云云。經查：　
　㈠被告於109年10月22日凌晨3時11分許，與友人陳宏道，一同
    搭乘本案小客車，前往本案案發地點之事實，業據被告於警
    詢、偵查及本院準備程序時自陳在卷（見臺灣臺北地方檢察
    署110年度偵字第15383號卷【下稱偵字第15383號卷】第40
    頁、第59至60頁，臺灣臺北地方檢察署110年度偵字第11906
    號卷【下稱偵字第11906號卷】第30頁，本院卷第127頁），
    核與證人陳宏道於偵查中之證述相符（見臺灣臺北地方檢察
    署109年度他字第14178號卷【下稱他卷】第570頁），是此
    部分事實，首堪認定。
　㈡復經本院當庭勘驗本案案發地點之監視器錄影畫面，勘驗結
    果如附表所示，製有勘驗筆錄及附件截圖存卷可參（見本院
    卷第174至176頁、第240至241頁、第185至201頁）。而參諸
    上開監視器錄影畫面勘驗結果，該黑衣男子（即丙男）到場
    後先將右手置於胸前之側背包內，隨後黑衣男子右手朝上方
    伸起，並朝向人群移動，而人群有向後退的動作，隨後即有
    類似彈殼之物品出現黑衣男子所在位置附近之地板上，之後
    黑衣男子右手朝下，可看出其手持一黑色長條物，黑衣男子
    復有將右手指向畫面左側人群後又將右手指向上方之動作（
    詳如附表編號㈣至㈦所示），是由黑衣男子手持該黑色長條物
    朝人群移動，人群均有後退之舉，顯見在場人群均畏懼黑衣
    男子手上所持之物，且隨即有一類似彈殼物品出現於黑衣男
    子位置附近之地板上，併佐以證人李家榮、張朝鑫於警詢中
    均證稱現場有聽聞槍聲等情（見偵字第15383號卷第72至73
    頁、第124至125頁），可徵該黑衣男子確有手持槍枝對空擊
    發子彈，復持槍指向在場之人，以此威嚇在場人之舉動。
　㈢至證人張朝鑫雖於警詢中證稱：印象中有一個身穿白色衣服
    的人拿槍對空等情（見偵字第15383號卷第125頁），此部分
    固核與本院勘驗現場監視器錄影畫面結果，身穿白衣之乙男
    亦有右手朝向畫面上方之舉動之情一致，有上開勘驗筆錄及
    附件截圖在卷可參（見本院卷第174至176頁、第240至241頁
    、第185至201頁），然張朝鑫並未證述該名白衣男子是否有
    對空擊發子彈之行為。復參以證人李家榮於警詢中證稱：我
    有聽到2聲槍聲乙情（見偵字15383號卷第72至73頁），及證
    人張朝鑫於警詢中證稱：我有聽到1、、2聲的槍聲等語（見
    偵字第15383號卷第124至125頁），併參以上開監視器錄影
    畫面勘驗結果，本案案發地點之騎樓地板上確實有出現2個
    類似彈殼之物品，然由此僅可徵除黑衣男子有對空擊發子彈
    之行為外，該白衣男子亦可能有對空擊發子彈之舉動，尚無
    法以此反推黑衣男子並無對空擊發子彈之行為，亦無法動搖
    本院上開認定。
　㈣由以下事證勾稽，被告即為畫面中之黑衣男子，分述如下：
　⒈被告坦承其於案發時，確實有前往本案案發地點，業如上述
    ，而證人陳宏道於偵查中亦證稱：監視器錄影畫面中之黑衣
    男子體型有像被告等語（見他卷第571頁），併觀之員警於
    案發後前往新北市○○區○○路0段000號8樓執行拘提、搜索所
    扣得被告所有之adidas廠牌白色運動鞋，該白色運動鞋特徵
    為鞋底上緣、腳踝處有黑色線條，與監視器錄影畫面中黑衣
    男子所穿著之鞋子外觀相符；復細觀被告日常生活照片，被
    告隨身所背之側背包正面有一白色斜條紋，亦與當時黑衣男
    子身上所背之側背包特徵一致；又案發時該黑衣男子雖穿著
    短袖上衣，然左手上臂仍露出一截刺青，此亦核與卷附被告
    日常生活照片吻合，復經本院當庭勘驗確認被告雙手上臂確
    實有刺青乙情無訛，此有扣案物品照片、被告日常生活照片
    、本院比對截圖、被告手臂刺青照片存卷可佐（見偵字第15
    383號卷第197至205頁，本院卷第207至214頁、第181頁、第
    183頁）。
　⒉被告於案發後之109年11月6日，先將其名下之車牌號碼000-0
    000號自用小客車之車牌號碼更換為000-0000號，復於同年1
    1月16日將登記所有人更換為陳世輝乙節，有車輛詳細資料
    在卷可查（見他卷第327頁），顯然意圖逃避警察以車追人
    而查知其身分。
　⒊參諸陳宏道於案發後之109年11月10日，以通訊軟體LINE（下
    稱LINE）傳送內容為：「警察來公司」、「先別來 在家等
    」之訊息予被告，要求被告暫勿前往公司，此有被告與陳宏
    道間之LINE對話紀錄截圖存卷可稽（見他卷第270頁）；又
    被告之阿嬤亦於案發後之109年11月13日傳送：「崇宇，阿
    嬤跟你說，你有出這種事情，你又不是傷到甚麼人，你沒什
    麼罪啦，你要出來說清楚，你今天那支槍不是真的，阿要拿
    出來做證據，你沒有罪啦，你不要躲，你這樣躲會變成逃犯
    ，會被人抓，聽阿嬤說的，我們今天不是說殺人，阿你要出
    來證明槍是假的，警察來拿給他們看，有證據我們就無罪，
    這樣躲沒有意義，你是男子漢，做事不能籠統，你想看看，
    那三個警察之後還會去找你，之後警察會去找你内，男子漢
    我們敢做敢當。」等內容之語音訊息予被告，勸說被告出面
    投案，有被告與其阿嬤之通訊軟體LINE對話紀錄截圖、譯文
    附卷可參（見他卷第283頁、第287頁），在在可徵監視錄影
    畫面中手持槍枝對空擊發子彈之男衣男子即為本案被告，應
    屬無疑。
　㈤按刑法第305條恐嚇危害安全罪所謂「恐嚇」，祇須行為人以
    足以使人心生畏怖之情事告知他人即為已足，其通知危害之
    方法並無限制，凡一切以直接之言語、舉動，或其他足使被
    害人理解其意義之方法或暗示其如不從將加危害，而使被害
    人心生畏怖者，均應包括在內。而該言語或舉動是否足以使
    他人生畏怖心，應依社會一般觀念衡量之，如行為人之言語
    、舉動，依社會一般觀念，均認係惡害之通知，而足以使人
    生畏怖心時，即可認屬恐嚇，不以發生客觀上之危害為要件
    。又槍枝、子彈是否屬於槍砲彈藥刀械管制條例所定之各式
    槍砲、彈藥，涉及機械構造、性能、材質、科學數據資料（
    如發射動能之判定）等專業，甚至尚需實際操作試射始能判
    定，並非一般民眾可輕易辨別，是以一般人見到外觀為槍枝
    之物品，縱然係實際上不具殺傷力之槍枝，仍可對一般人產
    生相當之威嚇力，而使人心生畏懼。且持槍對他人擊發子彈
    ，對於他人之生命、身體安全將造成危害，此乃眾所周知之
    事實。而參以本案案發時，因在場人中有人發生口角糾紛及
    推擠、拉扯等情，分據證人程建華、楊昶明、謝富成、林聖
    凱、賴翔億、陳凱業、張朝鑫、李家榮、劉柏杉等人證述明
    確（見他卷第119至120頁、第123至124頁、第127至128頁、
    第132頁、第134頁、第139至140頁、第141至142頁、第144
    頁，偵字第15383號卷第104至105頁、第124至125頁、第72
    至73頁、第92至93頁），因此被告持槍枝對空擊發子彈，並
    向人群走近，復持槍枝指向在場之人，其意在嚇阻在場之人
    ，自足認被告有藉由對空鳴槍之行為，而以此加害生命、身
    體之事使在場之人心生畏懼之恐嚇犯意，實為明確。且由監
    視器錄影畫面觀之，在場之人確因被告之行為而有後退之舉
    ，亦可佐在場之人確因被告之行為而有心生畏懼之情。
　㈥綜上，被告及辯護人所辯均不足採，本案事證明確，被告上
    開犯行，堪以認定，應依法論科。
二、論罪科刑：
  ㈠核被告所為，係犯刑法第305條之恐嚇危害安全罪。
  ㈡公訴意旨雖認被告上開所為，係犯刑法第151條之恐嚇公眾罪
    嫌云云，惟按刑法第151條之恐嚇公眾罪，係以加害生命、
    身體、財產之事恐嚇不特定之公眾，致生危害於公共安全為
    構成要件。查，被告上開所為，僅係為恐嚇在場特定人，業
    經論述如前，尚無從證明被告主觀上有恐嚇公眾之意思及以
    使不特定人或特定多數人之公眾心生畏懼為目的，尚與刑法
    恐嚇公眾罪之主觀要件有間，自難以該罪相繩。公訴意旨認
    被告恐嚇之對象為公眾，而以刑法第151條之恐嚇公眾罪嫌
    起訴，容有誤會，然起訴之犯罪事實與本院認定之社會基本
    事實相同，並經本院當庭踐行告知程序（見本院卷第270頁
    ），已保障被告之防禦權，爰依法變更起訴法條。
  ㈢被告於上開時、地，對空擊發子彈1發，復持槍指向在場之人
    等行為，乃係基於同一犯罪目的，於密切接近之時間，在同
    一地點為之，且侵害同一法益，各行為之獨立性極為薄弱，
    依一般社會健全觀念，在時間差距上，難以強行分開，應視
    為數個舉動之接續施行，合為包括之一行為予以評價，為接
    續犯，應論以一罪。
  ㈣被告以一行為同時恐嚇在場數人，乃一行為觸犯數罪名之同
    種想像競合犯，應從其一之恐嚇危害安全罪處斷。
  ㈤被告前因妨害自由（剝奪他人行動自由）案件，經臺灣新北
    地方法院（下稱新北地院）以107年度審簡字第1218號判決
    處有期徒刑3月；又因公共危險案件，經新北地院以106年度
    交簡字第4987號判決處有期徒刑3月確定，上開2案件嗣經新
    北地院以108年度聲字第510號裁定定應執行有期徒刑5月確
    定，於108年4月25日易科罰金執行完畢等節，有臺灣高等法
    院被告前案紀錄表在卷可查（見本院卷第263至264頁），被
    告於有期徒刑執行完畢後5年內，故意再犯本案有期徒刑以
    上之罪，為累犯。併參酌司法院釋字第775號解釋意旨，考
    量被告前已因妨害自由（剝奪他人行動自由）案件，經法院
    判處徒刑並執行完畢，於本案竟再犯恐嚇危害安全罪，而同
    屬侵害個人自由法益之犯罪，顯見被告未能因前案執行產生
    警惕作用，自我控管能力甚差，對刑罰反應力顯然薄弱，適
    用上開累犯之規定加重，亦不致生被告所受之刑罰超過其所
    應負擔罪責，導致其人身自由因此遭受過苛之侵害，而有不
    符憲法罪刑相當原則，進而牴觸憲法第23條比例原則之情形
    ，是本院審酌上開情狀，認本案縱於加重最低本刑之處斷刑
    範圍內再依後述審酌事項量處具體之宣告刑，並無罪刑不相
    當之情形，故就被告本案所犯，爰依刑法第47條第1項之規
    定，加重其刑。
  ㈥爰以行為人之責任為基礎，審酌被告不思理性解決紛爭，竟
    以上開方式恐嚇在場之人，使其等心生畏懼，顯見被告法治
    觀念薄弱，行為實非可取；復兼衡被告於本院審理時自陳其
    為高中肄業之智識程度、目前從事土地工程監工、未婚等家
    庭生活狀況（見本院卷第288至289頁），暨其犯罪目的、動
    機、手段等一切情狀，就其所犯量處如主文所示之刑。
三、不予沒收之說明：
  ㈠被告所持之不明槍枝1支，並未扣案，復無證據證明現尚存在
    ，亦無證據證明具有殺傷力而屬違禁物，縱予沒收或追徵之
    宣告，其所收之特別預防及社會防衛效果亦甚微弱，顯然欠
    缺刑法上重要性，為符合比例原則並兼顧訴訟經濟，爰依刑
    法第38條之2第2項之規定，不予宣告沒收或追徵。
  ㈡又扣案之adidas廠牌白色運動鞋1雙，固係被告所有，然係其
    案發時所穿著、攜帶，僅屬證據性質，與本案恐嚇犯行並無
    直接關聯，爰不予宣告沒收。至其餘扣案物均與本案無關，
    自不予宣告沒收，亦附此敘明。
參、不另為無罪之諭知部分：
一、公訴意旨雖以：被告於上開時、地，在本案案發地點，持槍
    枝另對空擊發子彈1顆等旨。然參諸監視器錄影畫面結果，
    被告第一次舉槍對空並出現第一顆類似彈殼之物後，於畫面
    時間3時12分58秒，始又出現第二顆類似彈殼之物，復依本
    院前開認定，除被告外，白衣男子（即乙男）亦可能有對空
    鳴槍之行為，業如前述。是依「罪證有疑，利於被告」之原
    則，不排除第二顆子彈乃該明白衣男子所擊發，是公訴意旨
    此部分所指尚有未洽，本應為無罪之諭知，然上述部分如成
    立犯罪，因與前開論罪部分有實質上一罪關係，爰不另為無
    罪之諭知。
二、公訴意旨另以：被告於上開時、地，持以對空擊發之槍枝及
    子彈均具有殺傷力。因認被告亦涉犯槍砲彈藥刀械管制條例
    第7條第4項之非法持有可發射子彈具殺傷力之槍枝、同條例
    第12條第4項之非法持有子彈等罪嫌等語。然：
  ⒈公訴意旨認被告涉有非法持有可發射子彈具殺傷力之槍枝及
    非法持有子彈等罪嫌，無非係以內政部警政署刑事警察局（
    下稱刑事警察局）110年3月12日刑鑑字第1100025330號鑑定
    書為據。而現場扣案之彈頭1顆，經送刑事警察局鑑定，研
    判係已擊發之口徑9×19㎜制式彈殼等節，固有上開鑑定書附
    卷可查（見他卷第289至292頁），然觀諸本案案發現場監視
    器錄影畫面勘驗結果，案發當時地板上有2顆類似彈殼之物
    品，本案為警扣案之彈殼僅1顆，且係由畫面中之戊男所撿
    拾後為警查獲，而該彈殼位置距離被告所在位置較遠，且係
    於第一顆彈殼出現後，始出現在地板上，此有本院勘驗筆錄
    及附件截圖附卷可佐（見本院卷第174至176頁、第240至241
    頁、第185至201頁），而另1枚彈殼則不知去向，此亦有臺
    北市政府警察局中山分局110年12月22日北市警中分刑字第1
    103073185號函在卷可考（見本院卷第219頁）。再者，當天
    除被告有對空擊發子彈之行為外，亦不排除白衣男子同有對
    空擊發子彈之行為，此均如前述，況被告本案所持之槍枝並
    未扣案，且被告係對空擊發，未擊中任何物體而無法判斷是
    否具有殺傷力，在無法認定扣案彈殼是否為被告所擊發之情
    況下，自難僅以上開刑事警察局鑑定報告認扣案之彈殼屬制
    式彈殼乙節，即逕予推論被告所持槍枝及子彈屬槍砲彈藥刀
    械管制條例規範之槍枝及子彈，自難以非法持有可發射子彈
    具殺傷力之槍枝及非法持有子彈等罪責相繩被告。
  ⒉因此，被告此部分被訴事實尚屬不能證明，本應為無罪之諭
    知，惟上開部分倘成立犯罪，與前揭本案認定成立犯罪之部
    分，有裁判上一罪關係，爰就此部分不另為無罪之諭知。
據上論斷，應依刑事訴訟法第299條第1項前段、第300條，判決
如主文。
本案經檢察官林俊廷提起公訴，檢察官邱曉華到庭執行職務。
中　　華　　民　　國　　111 　年　　4 　　月　　27　　日
　　　　　　　　　刑事第七庭  審判長法　官　廖建傑
　　　　　　　　　                  法  官  蘇宏杰
　　　　　　　　　                  法  官  王星富
上正本證明與原本無異。
如不服本判決應於收受送達後20日內向本院提出上訴書狀，並應
敘述具體理由；其未敘述上訴理由者，應於上訴期間屆滿後20日
內向本院補提理由書（均須按他造當事人之人數附繕本）「切勿
逕送上級法院」。因疫情而遲誤不變期間，得向法院聲請回復原
狀。
                                    書記官 林素霜
中　　華　　民　　國　　111 　年　　4 　　月　　29　　日
附錄本案論罪科刑法條：
中華民國刑法第305條
以加害生命、身體、自由、名譽、財產之事恐嚇他人，致生危害
於安全者，處2年以下有期徒刑、拘役或9千元以下罰金。
附表:
勘驗標的 本案案發現場之監視器錄影畫面 勘驗結果 ㈠本檔案為臺北市○○區○○路000號前騎樓及人行道畫面，畫面時間為109年10月22日凌晨（下同）3時至4時，合先敘明。畫面一開始，有多人聚集在畫面左方，後朝畫面上方人行道走去並停留，嗣後有陸續有多人從畫面右下角走出並朝上方人行道的人群走去，且於畫面時間3時4分26秒，人群中有人發生爭執。 ㈡於畫面時間3時10分44秒時，有一輛黑色車子從畫面左上角進入畫面。於畫面時間3時11分38秒，有一身穿白色短袖上衣、黑色長褲、黑鞋之男子（以下稱甲男）從畫面左上角進入畫面，甲男後方亦有多人尾隨其後進入畫面。於3時11分39秒，有一身穿白色短袖上衣、黑色長褲及白鞋之男子（以下稱乙男）跟在甲男後方並出現於畫面左上角。於3時11分42秒，有一身穿黑色短袖上衣、長褲、胸前背著一側背包，且該側背包有一條白色直線及白鞋之男子（下稱丙男）跟著甲男進入畫面左上角，且丙男之右手放在其側背包裡面。之後乙男走至畫面中間大樓柱子左邊之人行道。丙男走至畫面中間大樓柱子右邊之人行道旁並背對鏡頭。 ㈢於畫面時間3時12分9秒許，乙男有將右手朝向其腰間伸入後將右手伸出之動作。 ㈣於畫面時間3時12分15秒許，丙男轉身，仍可見丙男之右手仍放置於胸前之側背包裡面。 ㈤於畫面時間3時12分50秒許起至3時12分56秒許止，丙男右手朝畫面上方伸起並朝向畫面上方前進的動作，人群亦有向後退的動作；另於畫面時間3時12分52秒起，乙男亦有右手朝向畫面上方之舉動，並朝畫面中間前進，後因遭騎樓柱子遮蔽消失於畫面。於畫面時間3時12分54秒，地上出現1個類似彈殼之物品（如本院卷附圖十九藍圈處，本院卷第194頁）。 ㈥於畫面時間3時12分57秒許，丙男之右手向下朝向人行道地磚，且可看出其右手持有一黑色長條物。 ㈦於畫面時間3時12分58秒許至3時13分6秒止，丙男復有將右手指向畫面左側人群後又將右手指向上方之動作，且於畫面時間3時12分58秒許，另有一類似彈殼物品出現於柱子附近地板上（如本院卷附圖二十一黃圈處，本院卷第195頁）；於3時13分0秒至13時13分6秒止，乙男從畫面中間柱子左側邊出現，其右手朝右斜上方後平舉於其前方，後其左手將白色上衣拉起，右手伸向白色衣服與黑色長褲之腰際間。 ㈧於畫面時間3時13分7秒至3時13分8秒許止，丙男有將右手前方之黑色長條物朝下並與其胸前之側背包有重疊之畫面。 ㈨於畫面時間3時13分19秒許起至3時13分24秒許止，丙男與乙男朝畫面左上方走去並離開畫面。 ㈩於畫面時間3時14分42秒許，員警騎乘警車出現於畫面左上角，人群見狀後即散去。 於畫面時間3時15分48秒許起至3時15分56秒止，有一身穿黑色短袖上衣，該上衣有花紋、黑色長褲之男子（以下稱丁男）出現於畫面中間柱子右側，並有彎腰撿拾如附圖十九藍圈處類似彈殼物品之動作，後跑向畫面右上角處，員警見狀，立刻追向丁男，後消失於畫面中。 於畫面時間3時15分51秒許，亦有一身穿紅色短袖上衣、黑色長褲之男子（以下稱戊男），出現於畫面中間柱子右側；於3 時15分56秒許，戊男亦走至畫面中間彎腰撿拾如附圖二十一黃圈處類似彈殼之物品後走至柱子後方，員警見狀走至戊男旁抓住其左手後，走至柱子右側，戊男隨後蹲下並與員警有對話之動作，員警隨後有持手電筒照射地板四周、人行道地磚之動作。 於畫面時間3時17分33秒許至3時36分54秒，甲男從畫面左側進入畫面並以右手摀著額頭，並朝畫面右上方走去，員警跟在其後方並有推擠之情形，戊男見狀亦跟上去且跟員警發生拉扯，後多位員警出現於畫面右上方將場面控制住且將人帶離現場。